# 求助陈版，关于收购少数股权完成时点的问题

提问人：yyp502 时间：2020-04-06 08:05:22
陈老师，您好。有个关于收购少数股权的问题，请给予指点，谢谢！具体背景如下： 2018 年 12 月 31 日，母公司持有子公司60%股权。
2019 年 1 月 25 日，母公司与小股东签订协议，以 2000 万收购其持有的子公司20%的股权，约定收购基准日为 2018 年12 月 31 日（子公司净资产为 1000 万），收购基准日后的损益按收购后的股权比例享有（即母公司享有80%，小股东享有20%）。
2019 年 8 月 30 日支付收购款项（子公司净资产为 1600 万，均为净利润变动）。
2019 年 9 月 28 完成工商变更。
在合并财务报表中，收购价款与取得子公司净资产份额的差额应当计入资本公积(资本溢价)。请问，这里的取得子公司净资产份额，应该以 2018 年 12 月 31 日的子公司净资产20%计算（即 1000 万40%50%=200万），还是按 2019 年 8 月30 日的子公司净资产计算（即（ 1000 万40%+600万20%）50%=260万）？
谢谢！

回答人：chenyiwei
按 2019 年 8 月 30 日的子公司净资产计算（即（ 1000 万40%+600万20%）*50%=260万。该部分股权对应的过渡期净利润尽管归母公司享有，但不增加归属母公司股东的净利润，而是减少了收购少数股权交易日冲减资本公积的金额。